臺灣臺中地方法院刑事判決　　　　　　 96年度交易字第821號
公　訴　人　臺灣臺中地方法院檢察署檢察官
被　　　告　甲○○
上列被告因公共危險案件，經檢察官聲請簡易判決處刑（96 年
度撤緩偵字第414號），本院認不宜以簡易判決處刑，改依通常
程序審理，判決如下：
    主    文
本件公訴不受理。
    理    由
一、檢察官聲請簡易判決處刑意旨略以：被告甲○○於民國九十
    五年十一月二十四日二十三時至翌日（二十五日）凌晨零時
    許，在臺中市○○路上之「松柏卡拉OK」店飲用啤酒及高粱
    酒數杯後，已達不能安全駕駛動力交通工具之程度，竟仍於
    翌日（二十五日）凌晨零時許，駕駛車牌號碼IMT-五四三號
    輕型機車，欲返回臺中市○○區○○路居處，嗣於翌日（二
    十五日）凌晨零時四十二分許，途經臺中市○○區○○路二
    段二五巷三○號前，因交通違規（未戴安全帽）及行車狀態
    不穩，經警攔查後，測得其呼氣之酒精濃度達每公升一. 五
    一毫克，始查知上情，因認被告涉犯刑法第一百八十五條之
    三之公共危險罪嫌等語。
二、按案件有起訴之程序違背規定之情形者，應諭知不受理之判
    決，並得不經言詞辯論為之，刑事訴訟法第三百零三條第一
    款、第三百零七條分別定有明文。次按案件有起訴之程序違
    背規定之情形者，應諭知不受理之判決，並得不經言詞辯論
    為之，刑事訴訟法第三百零三條第一款、第三百零七條分別
    定有明文。再按被告於緩起訴期間內，違背第二百五十三條
    之二第一項各款之應遵守或履行事項者，檢察官得依職權或
    依告訴人之聲請撤銷原處分，繼續偵查或起訴；被告接受撤
    銷緩起訴處分書後，得於七日內以書狀敘述不服之理由，經
    原檢察官向直接上級法院檢察署檢察長或檢察總長聲請再議
    ，復為刑事訴訟法第二百五十三條之三第一項第三款、第二
    百五十六條之一第一項所明定。又刑事訴訟法第二百五十六
    條第二項規定：不起訴或緩起訴處分書得聲請再議者，其再
    議期間及聲請再議之直接上級法院檢察署檢察長或檢察總長
    ，應記載於送達告訴人處分書正本。此亦為送達被告之撤銷
    緩起訴處分書所準用，此觀刑事訴訟法第二百五十六條之一
    第二項甚明。是以檢察官撤銷緩起訴處分後，撤銷緩起訴處
    分書除應記載再議期間及直接上級法院檢察署檢察長或檢察
    總長外，並應送達被告，俾使被告就檢察官撤銷緩起訴處分
    有聲明不服之機會，若檢察官撤銷緩起訴處分書未合法送達
    於被告，則再議期間無從起算，該撤銷緩起訴之效力尚未確
    定，如檢察官逕行起訴，其起訴之程序，自屬違背規定，合
    先敘明。
三、查被告甲○○涉犯上開公共危險案件，經臺灣臺中地方法院
    檢察署檢察官於九十五年十一月二十七日以九十五年度速偵
    字第四四五九號，為緩起訴處分，期間為二年，有該緩起訴
    處分書一份附卷可參。又按告訴人接受不起訴或緩起訴處分
    書後，得於七日內以書狀敘述不服之理由，經原檢察官向直
    接上級法院檢察署檢察長或檢察總長聲請再議。但第二百五
    十三條、第二百五十三條之一之處分曾經告訴人同意者，不
    得聲請再議，刑事訴訟法第二百五十六條第一項定有明文。
    經查：
(一)按送達文書，除本章有特別規定外，準用民事訴訟法之規定
    ，刑事訴訟法第六十二條定有明文。又民事訴訟法第一百三
    十八條所規定之寄存送達，限於不能依同法第一百三十六條
    及第一百三十七條規定行送達者，始得為之，設其送達之處
    所，雖原為應受送達人之住居所、事務所或營業所而實際上
    已變更者，該原住居所、事務所或營業所，即非應為送達之
    處所，自不得於該原處所為寄存送達 (最高法院六十四年臺
    抗字第四八一號判例意旨參照)。且查：
１、被告之戶籍地址原在臺中市○○路○段一三三巷一之一號，
    嗣因被告未實際居住該址，該屋所有權人王秀錦乃於九十一
    年十一月二十九日依戶籍法第四十七條第四項規定向臺中市
    北屯區戶政事務所申請戶政機關逕為遷出登記，臺中市北屯
    區戶政事務所承辦人員乃依規定於九十二年五月五日逕為住
    址變更登記，將被告之戶籍地設為臺中市○○區○○路三段
    十號即臺中市北屯區戶政事務所，有臺中市北屯區戶政事務
    所以九十六年十月十九日中市北屯戶字第○九六○○○六四
    一三號函檢送之戶籍登記申請書、簽呈、會辦單、申請書、
    建物所有權狀、臺中市警察局第五分局查察通報單、臺東縣
    臺東市戶政事務所函、戶籍謄本、內政部警政署入出境管理
    局函、戶籍資料等件在卷可稽 (均見本院九十六年度中交簡
    字第二○○二號刑事卷內)。
2、本件撤銷緩起訴處分書僅向「臺中市○○區○○路三段十號
   」即臺中市北屯區戶政事務所送達，並於九十六年五月二十
   四日為寄存送達，且迄至九十六年十月三日止，被告均未前
   往寄存之派出所領取撤銷緩起訴處分書等節，有送達證書一
   份 (見九十六年度撤緩字第二六七號偵查卷第七頁)、臺灣臺
   中地方法院檢察署九十六年七月二十四日中檢輝調九六撤緩
   偵四一四第○九五四四五號函、臺中市警察局第五分局九十
   六年十月三日中分五偵字第○九六○○二八九五二號函及所
   檢送之登記簿影本 (均見本院九十六年度中交簡字第二○○
   二號刑事卷)各一份在卷可按。是依據上開說明，上開撤銷緩
   起訴處書誤向被告未曾實際居住之臺中市北屯區戶政事務所
   地址為寄存送達，即非適法，不生送達效力。
四、且查，最高法院九十四年度臺非字第二一五號判例之案情為
    行為人一部犯罪事實經檢察官為緩起訴處分，嗣檢察官復就
    另一部分之犯罪事實起訴，最高法院因認就起訴部分應為實
    體判決，並有起訴不可分之適用，緩起訴部分則失其效力，
    顯與本案案情不同，此觀之該判決之案情內容，及該判決
    理由明揭：「.. 至同法第二百五十三條之三第一項第一款
    有關被告於緩起訴處分期間內，故意更犯有期徒刑以上之罪
    ，經檢察官提起公訴者，檢察官得撤銷原處分，繼續偵查或
    起訴之規定，『亦與此原緩起訴處分已失其效力之情形有別
    』，要不生另行起訴將致撤銷緩起訴程序與被告不服得聲請
    再議之法定程序發生扞格之問題.. 」等語即明 (以上有該
    判決一份在卷可按)。是就本案案情而言，如認檢察官不須
    經撤銷緩起訴處分即可逕行起訴，原緩起訴處分並因此而「
    自動」失其效力，則刑事訴訟法第二百五十三條之三：被告
    於緩起訴期間內，有違背第二百五十三條之二第一項各款之
    應遵守或履行事項者，檢察官「得」依職權或依告訴人之聲
    請撤銷原處分，繼續偵查或起訴；刑事訴訟法第二百五十五
    條：檢察官依第二百五十三條之三規定為撤銷緩起訴處分者
    ，『應』製作處分書敘述其處分之理由。前項處分書，應以
    正本送達於告訴人、告發人、被告及辯護人；刑事訴訟法第
    二百五十六條之一：被告接受撤銷緩起訴處分書後，得於七
    日內以書狀敘述不服之理由，經原檢察官向直接上級法院檢
    察署檢察長或檢察總長聲請再議。前條第二項之規定，於送
    達被告之撤銷緩起訴處分書準用之等規定，豈非形同具文。
    從而，本案情節與上揭判例情節既不相同，自難援用該判例
    ，併此指明。
五、綜上所述，檢察官於九十五年十一月二十七日為撤銷緩起訴
    處分書後，僅向非被告當時實際居住地之臺中市北屯區戶政
    事務所為寄存送達，既非合法送達，不生送達效力，則被告
    對撤銷緩起訴處分之再議期間即無從起算，被告亦無對該撤
    銷緩起訴處分聲請再議之機會，該撤銷緩起訴處分自不發生
    確定之效力 (臺灣高等法院臺中分院九十五年度上訴字第九
    五五號、九十五年度上易字第一五一號判決意旨參照)。從
    而，公訴人於撤銷緩起訴處分未確定前，對被告上開犯行聲
    請簡易判決處刑，即核與刑事訴訟法第二百五十三條之三第
    一項第三款、第二百五十六條之一第一項、第二項所規定之
    程序不合，是本件聲請簡易判決之起訴程序既違背規定，依
    照上開說明，爰不經言詞辯論，逕為諭知不受理之判決。
據上論斷，應依刑事訴訟法第四百五十二條、第三百零三條第一
款、第三百零七條，判決如主文。
中　　華　　民　　國　　96　　年　　11　　月　　7 　　日
                  刑事第十庭  審判長法　官　賴妙雲
                                    法　官  黃炫中
                                    法　官  江奇峰
以上正本證明與原本無異。
如不服本判決，應於送達後十日內向本院提出上訴狀（須附繕本
），上訴於臺灣高等法院臺中分院。
上訴書如未敘述理由，應於上訴期間屆滿後20日內補提理由書於
本院。
                                    書記官　江慧貞
中　　華　　民　　國　　96　　年　　11　　月　　7 　　日
